Inventaris van het archief van het Nederlandse Consulaat te Tunis, 1759-1813
Nationaal Archief, Den Haag
Consulaat Tunis I
Consulaat Tunis tot 1813
1759-1813
1293
0.94 meter; 56 inventarisnummers.
Normale geschreven, getypte en gedrukte documenten, geen bijzondere handschriften.
Nationaal Archief, Den Haag
Tunis, Consulaat
Het archief bevat stukken van het Nederlands Consulaat te Tunis uit de periode 1759-1813. Het archief omvat akten van de Nederlandse Kanselarij (zoals testamenten, procuraties en dergelijke), naast correspondentie van de Staten-Generaal met de consuls. Tevens bevat het correspondentie van diverse andere consuls in de regio: het Turkse rijk, de Barbarijse staten, Italië, Spanje en Frankrijk. Ook zijn er stukken over de bescherming van handel en scheepvaart (waaronder met betrekking tot de Directie van de Levantse handel) en operaties van de vloot in de Middellandse Zee.
Archiefvorming
Geschiedenis van het archiefbeheer
De verwerving van het archief
Het archief is bij Koninklijk Besluit of ministeriële beschikking overgebracht.
1.02
Aanwijzingen voor de gebruiker
Openbaarheidsbeperkingen
Volledig openbaar.
Materiële beperkingen
Aanvraaginstructie
Openbare archiefstukken kunnen online worden aangevraagd en gereserveerd. U kunt dit ook via de terminals in de studiezaal van het Nationaal Archief doen. Om te kunnen reserveren dient u de volgende stappen te volgen:
U maakt een profiel aan op www.gahetna.nl, en logt vervolgens in
Via de archiefinventaris (alleen de beschrijvingen met rode nummers) selecteert u het gewenste archiefstuk door op de knop 'Reserveren' te klikken
In het volgende scherm geeft u aan op welke dag u het archiefstuk wilt inzien
Indien u zich bevindt in de studiezaal en een tafelnummer heeft ontvangen kunt u dit nummer vermelden. Als u geen tafelnummer heeft kunt u tafelnummer 777 laten staan
Vervolgens bevestigt u uw reservering door deze te versturen.
Verwant materiaal
Beschikbaarheid van kopieën
Beschrijving van de series en archiefbestanddelen
- Registers van akten van de Nederlandse Kanselarij te Tunis, 1759-1802.; 1-4; 4 delen
  De akten zijn in het Italiaans geschreven.
  - Deel 1, 1
  - Deel 2, 2
    Niet raadpleegbaar
  - Deel 3, 3
  - Deel 4, 4
- Akten van de Nederlandse Kanselarij te Tunis: testamenten, procuraties, attestaties, publieke verkopingen enz., 1776, 1780-1791, 1793, 1797-1806, 1808-1813.; 5; 281 stukken
  In het Italiaans.
- Minuten en kopieën van brieven van Arnold Hendrik Nijssen en van Anthony Nijssen, consuls te Tunis., 1763-1809; 6; 14 stukken
  In het Nederlands en Frans.
- Declaraties van jaarlijkse extraordinaire onkosten gedaan door de consul te Tunis. Kopieën, 1762-1810.; 7; 19 stukken
- Rekeningen en andere stukken betreffende gedane uitgaven ten behoeve van luitenant-kolonel-ingenieur C.F. Frank te Goulette, 1796-1806.; 8; 28 stukken
  Frank was ingevolge een verzoek van de bey van Tunis door de Staten-Generaal (bij resolutie van 27 november 1795) aangesteld om een haven in Tunis aan te leggen.
- Kopierapport van Arnold Hendrik Nijssen aan de Staten-Generaal over een audiëntie van hem aan vice-admiraal Roemer Vlacq bij de bey van Tunis, 6 oktober 1769.; 9; 1 stuk
- Missiven en extractresoluties van de Staten-Generaal, gericht aan de Nederlandse consuls te Tunis, 1758-1795.; 10; 84 stukken
  Onvolledige verzameling, door vocht beschadigd.
- Brief van de griffier der Staten-Generaal Hendrik Fagel, 8 mei 1785.; 11; 1 stuk
- Brieven van Martinus Gousset, commissaris van Hare Hoog Mogenden Uitheemse Depêches, 1771, 1772.; 12; 2 stukken
- Brieven van Philippus Frederik Tinne, klerk van de griffie der Staten-Generaal, sinds 1781 directeur van de correspondentie met de ministers van Staat in het buitenland, 1770-1804, z.d.; 13; 75 stukken
- Brief van Pieter le Clercq, 20 oktober 1758, en brieven van Hartger van Goor, commiesen van de griffie van Hare Hoog Mogenden, 1762, 1763.; 14; 4 stukken
- Missiven en extract-decreten van de Nationale Vergadering, gericht aan de Nederlandse consuls te Tunis. Gedrukt., maart - mei 1796.; 15; 8 stukken
- Missiven van het Besogne, provisioneel belast met de directie van Buitenlandse Zaken der Nationale Vergadering, 8 maart, en van de Commissie tot de Buitenlandse Zaken van de Nationale Vergadering. Geschreven en gedrukt., april-augustus 1796.; 16; 6 stukken
- Brieven van E. van Leijden en zijn opvolger M. van der Goes, secretarissen van de Nationale Vergadering bij de Commissie tot de Buitenlandse Zaken. Geschreven en gedrukt., april-november 1797.; 17; 4 stukken
- Brief van W. Buijs, secretaris van het Uitvoerend Bewind. Gedrukt., 1 februari 1798.; 18; 1 stuk
- Missiven van W. Buijs en zijn opvolger M. van der Goes, agenten van de Buitenlandse Betrekkingen van de Bataafse Republiek. Geschreven en gedrukt., 1798-1801.; 19; 11 stukken
- Missiven van M. van der Goes, secretaris van Staat voor de Buitenlandse Betrekkingen en extract-besluiten en publicaties van het Staatsbewind. Geschreven en gedrukt., 1801-1806; 20; 33 stukken
- Brieven van J. Bosscha, secretaris bij het Departement van Buitenlandse Zaken, 1804.; 21; 2 stukken
- Missiven van M. van der Goes en diens opvolger W.F. Roëll, ministers van Buitenlandse Zaken. Geschreven en gedrukt., 1806, 1808.; 22; 5 stukken
- Brief van F.J.F. van Maanen, directeur van de correspondentie met de ministers van Staat in het buitenland. Met gedrukte bijlagen., 15 april 1808.; 23; 5 stukken
- Brieven van directeuren van de Levantse Handel en de navigatie in de Middellandse Zee, 1767-1791.; 24; 38 stukken
- Brieven van zee-officieren:, 25; 66 stukken
  Afkomstig van:
  vice-admiraals Roemer en Vlacq, 1770, 1772
  Jan Willem de Winter, 1802-1806
  schout-bij-nacht Jan Hendrik van Kinsbergen, 1785
  kapitein-ter-zee Cornelis Hermanus Mulder (na 1789 schout-bij-nacht), 1774, 1789, 1791
  J. Berghuijs, 1774
  Justus Boot, 1786
  Frederik Sigismundus van Bylandt, 1787
  Quirijn Dabenis, 1774, 1776
  Willem Gijsbert Gaymans, 1802, 1803
  D.A. Haringman, 1788
  Jan Schreuder Haringman, 1788, 1789
  Hermanus Hartman, 1787
  Pieter Melvill, 1786, 1787
  Robert Mitchell, 1739
  Hendrik Alexander Ruysch, 1803
  L. Sprengler, 1786, 1787
  Jan Olphert Vaillant, 1785
  A.J.C. de Virieu, 1787
  de secretaris van de vloot Hendrik Merkus de Kock, 1803
  anderen, 1771-1776, 1782, 1787
- Brieven van luitenant-kolonel-ingenieur C.F. Frank, uit Goulette., 1798-1803, 1806.; 26; 18 stukken
- Brieven van Nederlandse consuls in het Turkse Rijk., 27; 13 stukken
  te Smyrna: Daniël Jan graaf de Hochepied, 1783-1794, Jacques de Hochepied, 2 september 1809
  te Alexandrië en Caïro: Jan Jacques Henri de Vaslin,18 juni 1790
  te Constantinopel: F. Kroll, chargé d'affaires, 22 november 1784.
- Brieven van Nederlandse consuls in de Barbarijse Staten, 28; 53 stukken
  te Algiers: Paulus de Paravicini, 11 mei 1740, Pieter Ellinkhuijsen, 1764, 1770-1772, Antoine Pierre Fraissinet, 1792, 1794, 1795, 1799, 1800, 1804, Faure, waarnemend consul, 1792, Crest, secretaris en in 1795 tijdelijk met de waarneming van het consulaat belast, 1792, 1795, 1797
  te Tripoli: Simon Rijs, 1772, 1773, Nathaniël Warnsman, 1784, 1786, 1792-1795, Johan Gijsbert Kaupe, 1798, 1799, A. Zucket, waarnemend chargé d'affaires, 1800, en kanselier en chargé d'affaires, 1804-1809.
- Brieven van Nederlandse consuls in Italië., 29; 44 stukken
  te Genua: Joseph Dadero, 1803, 1804, 1810
  te Livorno: Diederik Kerfbijl, 1790-1807
  te Malta: Augustin Fréderic Fromosa de Fremeaux, 1794-1796
  te Napels: Carlo Carlay Charelson, 25 oktober 1803
  te Palermo: Rutgerus Alexander de Welscher, 28 februari 1800
  te Cagliari op Sardinië: François Navoni, 1798, 1804
- Brieven van Nederlandse consuls in Spanje, 30; 8 stukken
  te Alicante (Valencia en Murcia): Laurens Somps, 19 augustus 1803
  te Malaga: Nicolaas Lodewijk Koops, 1803, 1804, 1809
- Brieven van Nederlandse consuls in Frankrijk, te Marseille: Henri Bugnot, 1784, François de Sandor (adj. commissaris in geheel Provence), 1790, 1792, 31; 8 stukken
- Brief van de firma Doenssen en de Veer, correspondenten van de Directie van de Levantse Handel te Marseille. Kopie., 17 februari 1741.; 32; 1 stuk
- Brieven van C.J. Niel, commissaris van de Bataafse Republiek over de verdelingen Bouches-du-Rhône en Var te Marseille, Brieven van Christich, commissaris ad interim bij afwezigheid van Niel; 1801-1804.; 1801, 1803, 1804; 33; 9 stukken
- Brief van de secretaris van de Hollandse Ambassade te Madrid, 3 februari 1785.; 34; 1 stuk
- Brief van G. Bille, consul van Denemarken te Algiers, 24 oktober 1800.; 35; 1 stuk
- Brief van Peirory? "agent principal des concessions d'Afrique" te Algiers, 1 maart 1799.; 36; 1 stuk
- Brieven van Beaussier, "commissaire général des relations commerciales, chargé d'affaires de la Republique française près le Pacha de Tripoly de Barkari" te Marseille, 1799, 1801.; 37; 5 stukken
- Brieven van Devosze, "chargé d'affaires et commissaire général des relations commerciales" te Parijs, 1800, 1801.; 38; 2 stukken
- Brieven., 39; 13 stukken
  J.F. Lochner uit Tripoli, 1799, 1800
  J.F. Cuberol uit Goulette, 1800, 1801
  Gaspari uit Porto Farine, 1801, 1802
- Brieven van diverse personen uit Tunis, Livorno, Malta, Marseille, Tripoli en andere plaatsen., 1737, 1763-1813.; 40; 102 stukken
- Brieven van Guiseppe Castagnino, kanselier van het Nederlands Consulaat te Tunis, 1797.; 41; 3 stukken
- Manifesten van in- en uitgaande goederen, 1797-1813.; 42; 17 stukken
- Gezondheidsdeclaraties voor de bemanning en passagiers op verschillende schepen, 1768, 1773, 1799, 1804-1811.; 43; 22 stukken
- Rekeningen van extraordinaire onkosten gedaan door verschillende Nederlandse scheepsbevelhebbers in Tunis, met bijlagen, 1578-1802.; 44; 46 stukken
- Volgbriefjes van de Admiraliteit van Amsterdam voor Witje Simons, schipper op het schip`De jongste Pieter', Cognoscementen van voornoemde schipper betreffende zijn lading bestemd voor Malta; Losbriefjes van geloste goederen uit voornoemd schip, getekend door de stuurman Ebbe Bouwens; 29 juni - 28 juli 1773.; juli 1773.; 10 oktober - 12 november 1773.; 45; 76 stukken
- Verklaring van de kapitein en officieren op 's Lands oorlogsfregat Beverwijk, dat bij het vertrek uit Tunis zich niemand "veel min zeekere jood gent. Samuel Fonkinos" aan boord heeft verborgen, 21 december 1774.; 46; 1 stuk
- "Anciens scontrins, Hollandais et Autrichiens"., 47; 22 stukken
- Lijsten van de geschenken aangeboden door scheepsbevelhebbers namens de Staten-Generaal aan de bey van Tunis en aan enige van zijn ministers., 1760, 1769, 1783.; 48; 7 stukken
- Kopiemissiven van de Staten-Generaal aan de bey van Tunis, 7 december 1762 en 22 juli 1782.; 49; 2 stukken
- Kopietractaten gesloten tussen de Staten-Generaal en de bey van Tunis, 8 september 1726 en ampliatie van 24 juli 1731 en 15 juli 1760., 50; 5 stukken
- "Notes des marchandises d'entrée à Tunis suivant le reglement de la chambre de Commerce de 1715"., 51; 1 stuk
- "Observatiën en remarques op den handel en commercie van deze stad en Koningrijk Tunis, de verscheijde koopmanschappen daarin gevoerd wordende, te samen met de rechten daarop betaalbaar, zooals die thans door de regeering zijn bepaalt"., 52; 1 stuk
- Extract uit een missive van de vice-admiraal De Winter aan de secretaris van Staat tot de Buitenlandse Betrekkingen in Den Haag, aan boord van 's Lands oorlogsschip Oldenbarneveld, liggende in de baai van Tunis, november 1802.; 53; 1 stuk
- Kopietractaat van vrede en van handel gesloten tussen George II, koning van Engeland en de gouverneur van Tunis, 19 oktober 1751.; 54; 1 stuk
- Kopiebrief van de bey van Tunis aan de president van de Verenigde Staten van Noord-Amerika, 10 september 1812.; 55; 1 stuk
- Diverse stukken., 1754, 1772-1802.; 56; 12 stukken